ACORDAO-COMPLETO-2344601

ACÓRDÃO DE RELAÇÃO

ACÓRDÃO DE RELAÇÃO 1138/2019 ATA 5/2019 - SEGUNDA CÂMARA

Acórdão 1138/2019-TCU-Segunda Câmara
	Os Ministros do Tribunal de Contas da União ACORDAM, por unanimidade, com fundamento nos arts. 1º, inciso V, e 39, inciso II, da Lei 8.443/1992, c/c os arts. 1º, inciso VIII, 143, inciso II, 259, inciso II, e 260 do Regimento Interno/TCU, em considerar legais, para fins de registro, os atos de concessão de pensão militar a seguir relacionados, sem prejuízo de dar ciência da seguinte impropriedade, de acordo com os pareceres emitidos nos autos:
1. Processo TC-Processo 027.768/2018-0 (PENSÃO MILITAR) 
	1.1. Interessados: Alderly Maria Façanha Carvalho (XXX.533.711-XX) ; Angela Cristina Hernandez de Barros (XXX.333.368-XX) ; Arleide Bispo da Silva (XXX.546.344-XX) ; Ed Barros Rezegue (XXX.469.502-XX) ; Edineide Galvão de Barros (XXX.227.407-XX) ; Edla Barros Bigatti (XXX.953.138-XX) ; Edna Galvão de Barros (XXX.531.988-XX) ; Elisa Viana do Nascimento (XXX.609.104-XX) ; Elza Maria da Conceição (XXX.152.684-XX) ; Esther Dias Hernandez (XXX.568.494-XX) ; Isaac Bispo do Nascimento (XXX.027.314-XX) ; Isis Hernandez de Barros (XXX.333.358-XX) ; Lucia Teresinha Massa Tavares (XXX.671.514-XX) ; Perola Carneiro de Lyra (XXX.166.944-XX) ; Rosangela Cristina de Santana (XXX.895.007-XX) ; Roselia Francisca de Santana (XXX.610.974-XX) ; Tania Bispo de Albuquerque (XXX.546.694-XX) .
	1.2. Órgão/Entidade: Sétima Região Militar – MD/CE.
	1.3. Relator: Ministro-Substituto Marcos Bemquerer Costa.
	1.4. Representante do Ministério Público: Procurador Júlio Marcelo de Oliveira.
	1.5. Unidade Técnica: Secretaria de Fiscalização de Pessoal (Sefip) .
	1.6. Representação legal: não há.
	1.7. Ciência:
	1.7.1. ao Comando do Exército que atente para os prazos estabelecidos no art. 7º da Instrução Normativa/TCU 78/2018 quanto ao cadastramento dos atos dos interessados para apreciação por este Tribunal, bem como para a possibilidade de aplicação ao responsável das sanções previstas na Lei 8.443/1992, em caso de eventual descumprimento dos referidos prazos.

Segunda Câmara

Sétima Região Militar - MD/CE.

Alderly Maria Façanha Carvalho (XXX.533.711-XX); Angela Cristina Hernandez de Barros (XXX.333.368-XX); Arleide Bispo da Silva (XXX.546.344-XX); Ed Barros Rezegue (XXX.469.502-XX); Edineide Galvão de Barros (XXX.227.407-XX); Edla Barros Bigatti (XXX.953.138-XX); Edna Galvão de Barros (XXX.531.988-XX); Elisa Viana do Nascimento (XXX.609.104-XX); Elza Maria da Conceição (XXX.152.684-XX); Esther Dias Hernandez (XXX.568.494-XX); Isaac Bispo do Nascimento (XXX.027.314-XX); Isis Hernandez de Barros (XXX.333.358-XX); Lucia Teresinha Massa Tavares (XXX.671.514-XX); Perola Carneiro de Lyra (XXX.166.944-XX); Rosangela Cristina de Santana (XXX.895.007-XX); Roselia Francisca de Santana (XXX.610.974-XX); Tania Bispo de Albuquerque (XXX.546.694-XX).

MARCOS BEMQUERER

não há.

Procurador Júlio Marcelo de Oliveira.

PENSÃO MILITAR (PMIL)

Secretaria de Fiscalização de Pessoal (Sefip).